臺灣高等法院刑事裁定
109年度抗字第946號
抗  告  人
即 受刑 人  金國富



上列抗告人因聲請定其應執行刑案件，不服臺灣桃園地方法院中
華民國109年5月29日裁定（109年度聲字第1657號），提起抗告
，本院裁如下：
    主  文
抗告駁回。
    理  由
一、原裁定意旨略以：抗告人即受刑人金國富因詐欺等案件，經
    法院判處如原裁定附表所示之刑確定，原審為各該案犯罪事
    實最後判決之法院，檢察官聲請定其應執行之刑，原審審核
    認聲請為正當，依刑事訴訟法第477條第1項以及刑法第53條
    、第51條第5款、第41條第1項前段等規定，定其應執行刑為
    有期徒刑6月，如易科罰金，以新臺幣（下同）1千元折算1
    日等語。
二、抗告意旨略以：此定執行刑二案，皆係因借貸而衍生被訴詐
    欺罪，實因借貸金錢無法歸還而生，並非故意犯罪，也未有
    施予詐術，又實施新法以來，各級法院對其定執行刑裁定可
    參，臺灣臺中地方法院98年度聲字第5043號詐欺罪19次，共
    計3年7月，定應執行刑為1年10月，最高法院98年台上字第6
    192號判決，將所犯27次詐欺行為，共計30年7月，定應執行
    有期徒刑4年，臺灣桃園地方法院108年度聲字3404號詐欺、
    竊盜及施用毒品行為，共計80月，定應執行刑為42月，臺灣
    臺中地方法院98年度易字第1067號被告涉犯恐嚇及詐欺等罪
    ，共計24年1月，而定其應執行刑為3年1月，以上均大幅減
    輕刑度，抗告人有多名年幼之子且需照顧年長父親，望酌查
    此情，給予抗告人自新機會，從輕裁量云云。
三、按裁判確定前犯數罪者，併合處罰之；數罪併罰，有二裁判
    以上者，依刑法第51條之規定，定其應執行之刑；宣告多數
    有期徒刑，於各刑中之最長期以上，各刑合併之刑期以下定
    其刑期，但不得逾30年，刑法第50條、第51條第5款及第53
    條分別定有明文。又數罪併罰定應執行刑，係出於刑罰經濟
    與責罰相當之考量，並非予犯罪行為人或受刑人不當之利益
    ，為一種特別的量刑過程，乃對犯罪行為人本身及所犯各罪
    之總檢視，除應考量行為人所犯數罪反應出之人格特性，並
    應權衡審酌行為人之責任與整體刑法目的及相關刑事政策，
    在量刑權之法律拘束性原則下，依刑法第51條第5款之規定
    ，採限制加重原則，以宣告各刑中之最長期為下限，各刑合
    併之刑期為上限，但最長不得逾30年，資為量刑自由裁量權
    之外部界限，並應受法秩序理念規範之比例原則、平等原則
    、責罰相當原則、重複評價禁止原則等自由裁量權之內部抽
    象價值要求界限之支配，以使輕重得宜，罰當其責，俾符合
    法律授與裁量權之目的。是個案之裁量判斷，除非有全然喪
    失權衡意義或其裁量行使顯然有違比例、平等諸原則之裁量
    權濫用情形，即不得任意指其為違法（最高法院100年度台
    抗字第440號裁定意旨參照）。
四、經查，抗告人先後犯如原裁定附表所示之罪，分經法院判處
    得易科罰金之罪刑確定，最早確定者為民國109年2月25日，
    而各罪之犯罪行為時間，均在該裁判確定日期前所犯，且各
    罪未曾合併定應執行刑等情，有各該判決書及本院被告前案
    紀錄表附卷可稽，是本件合於刑法第50條併合處罰之情形。
    抗告人所犯各罪，其中最長期刑度為有期徒刑5月，合計之
    刑度為有期徒刑8月，原審為其最後事實審法院，是原審依
    檢察官之聲請，合併定其應執行刑為有期徒刑6月，並諭知
    易科罰金之折算標準，並無逾越外部界限與內部界限，按上
    說明，即不得任意指為違法或不當。抗告意旨援引之另案裁
    判，因個案情節不同，且與本案無直接關聯，難以比附援引
    。至抗告人所提其犯罪緣由、手段以及一己之家庭因素等情
    ，乃屬所犯案件事實審法院判決量刑審酌事由，尚非判決確
    定後定應執行刑法院所應調查審酌之事項。是抗告意旨指摘
    原裁定不當，為無理由，應予駁回。
據上論斷，應依刑事訴訟法第412條，裁定如主文。
中　　華　　民　　國　　109 　年　　7 　　月　　31　　日
                    刑事第十四庭審判長法　官  黃斯偉
                                      法　官  黎惠萍
                                      法　官  許泰誠
以上正本證明與原本無異。
不得再抗告。
                                      書記官  朱子勻
中　　華　　民　　國　　109 　年　　8 　　月　　4 　　日